臺灣高等法院高雄分院刑事判決　　　　 100年度上易字第57號
上　訴　人
即　被　告　周慶昌
上列上訴人因竊盜案件，不服臺灣屏東地方法院99年度易字第85
3 號中華民國99年11月30日第一審判決（起訴案號：臺灣屏東地
方法院檢察署99年度偵字第8143號），提起上訴，本院判決如下
：
    主  文
上訴駁回。
    理  由
一、按「不服地方法院之第一審判決而上訴者，應向管轄第二審
    之高等法院為之。上訴書狀應敘述具體理由。上訴書狀未敘
    述上訴理由者，應於上訴期間屆滿後20日內補提理由書於原
    審法院。逾期未補提者，原審法院應定期間先命補正」、「
    第二審法院認為上訴書狀未敘述理由或上訴有第362 條前段
    之情形，應以判決駁回之。但其情形可以補正而未經原審法
    院命其補正者，審判長應定期間先命補正」，民國96年7 月
    4 日修正公布、同年月6 日施行之刑事訴訟法第361 條、第
    367 條分別定有明文。職是，不服地方法院之第一審判決而
    上訴者，其上訴書狀應敘述具體理由，至於上訴理由是否具
    體，係屬第二審法院審查範圍，則不在命補正之列，此參照
    上開條文之修正理由自明。
二、再所稱具體理由，係指須就不服之判決為具體之指摘而言，
    如僅泛稱原判決認事用法不當或採證違法、判決不公等，均
    非具體理由（法院辦理刑事訴訟案件應行注意事項第162 點
    參照）。復按「所謂具體理由，必係依據卷內既有訴訟資料
    或提出新事證，指摘或表明第一審判決有何採證認事、用法
    或量刑等足以影響判決本旨之不當或違法，而構成應予撤銷
    之具體事由，始克當之（例如：依憑證據法則具體指出所採
    證據何以不具證據能力，或依憑卷證資料，明確指出所為證
    據證明力之判斷如何違背經驗、論理法則）；倘僅泛言原判
    決認定事實錯誤、違背法令、量刑失之過重或輕縱，而未依
    上揭意旨指出具體事由，或形式上雖已指出具體事由，然該
    事由縱使屬實，亦不足以認為原判決有何不當或違法者（例
    如：對不具有調查必要性之證據，法院未依聲請調查亦未說
    明理由，或援用證據不當，但除去該證據仍應為同一事實之
    認定），皆難謂係具體理由，俾與第二審上訴制度旨在請求
    第二審法院撤銷、變更第一審不當或違法之判決，以實現個
    案救濟之立法目的相契合，並節制濫行上訴」（最高法院97
    年度台上字第892 號判決意旨參照）。是如上訴理由書狀並
    未依據卷內訴訟資料，具體指摘原判決認事用法有何違法或
    不當之情形，即屬上訴未敘述具體理由。又上訴書狀未敘述
    具體理由者，其上訴即屬於刑事訴訟法第362 條前段所定「
    上訴不合法律上之程式」之情形，第二審法院自應依同法第
    367 條之規定，以判決駁回之。
三、本件上訴人即被告周慶昌因犯攜帶兇器竊盜未遂罪，因屬累
    犯關係，經原審判處有期徒刑4 月，如易科罰金，以新臺幣
    1000元折算壹日，並將扣案之鐵剪2 支均沒收。被告不服，
    提起上訴，略以：被告於83年間騎機車外出途經仁愛路，幾
    乎與一部BMW 紅色轎車對撞，該車駕駛為1 名女子，怒目相
    向，被告因案執行於97年出監後到友人孫慶智家中，聊天時
    問及對面房子為何無人住，孫慶智稱對面房子原住1 對夫妻
    ，女主人開一部BMW 紅色轎車，被告當年被那紅色轎車之女
    駕駛罵的情景，那一幕浮現，被告隔1 段時間乃持鐵剪破壞
    該屋鐵架，有時剪斷1 根就停手，被告如有意偷竊，為何要
    花那麼多時間，當時鐵的價格與被告所花時間，報酬率根本
    不符合，警方巡邏到達時，被告也無逃逸，故被告何來攜帶
    兇器加重竊盜罪？原審判刑過重，實為不公平云云。
四、惟按，證據之取捨及其證明力之判斷與事實之認定，俱屬事
    實審法院自由判斷裁量之職權，此項自由判斷職權之行使，
    倘不違背經驗法則及論理法則，即難任憑己意，指摘為違法
    （最高法院99年度台上字第2444號判決參照）。又犯罪事實
    之認定、證據之取捨及證據證明力如何，乃事實審法院之職
    權，而法院憑以認定犯罪事實之證據，並不以直接證據為限
    ，即綜合各種證據，本於推理作用，為其認定犯罪事實之基
    礎，故何種證據應予調查，其調查之範圍如何，如不違背經
    驗法則與論理法則，係屬事實審法院得依職權自由裁量之事
    項；苟無違經驗法則或論理法則，自不容任意指為違法，最
    高法院44年台上字第702 號、46年台上字第529 號判例參照
    。
五、查被告意圖為自己不法之所有，基於竊盜之犯意，於98年8
    月31日下午3 時15分許，在王忠正所有位於屏東縣內埔鄉○
    ○村○○路22號無人居住之空屋前空地，持其所有之客觀上
    足以對人之生命、身體具有危險性，可供兇器使用之破壞剪
    2 支，著手竊取水塔鐵架（價值約新臺幣500 元）之際，適
    員警巡邏經過該處，遂為警當場查獲而未遂，並扣得上開破
    壞剪2 支等事實，已據上揭犯罪事實，業據被告周慶昌於原
    審審理時坦承不諱，核與證人蔡耀源於警詢中證述之情節相
    符，復有屏東縣政府警察局內埔分局扣押物品目錄表、贓物
    認領保管單、現場照片附卷可稽，及被告所有、供行竊用之
    破壞鐵剪2 支扣案可資佐證。認被告之自白與事實相合，犯
    行洵可認定，原審認定被告犯刑法第321 條第1 項第3 款、
    第2 項之攜帶兇器竊盜未遂罪，並說明被告屬於累犯等情，
    業已詳敘其所憑之依據、認定理由及法律見解；從形式上觀
    察，原判決並無認定事實錯誤、違背法令、判決適用法則不
    當之情形。
六、被告上訴理由辯稱：伊並無竊盜之故意，因不符合經濟效益
    報酬率，且曾與一部紅色BMW 之轎車差點對撞云云，核均與
    本案犯罪事實無關，原審依卷內證據資料，予以指駁及說明
    。從形式上觀察，就證據之取捨，亦無違背經驗與論理法則
    。是被告上訴意旨所辯非屬竊盜犯意云云，顯係對原審已詳
    為論斷之事項，自為有利之主張，無從動搖原審判決之結論
    ，不得認為已提出具體之上訴理由。
七、又關於刑之量定，係實體法上賦予法院得為自由裁量之事項
    ，倘其未有逾越法律所規定之範圍，或濫用其權限，即不得
    任意指摘為違法。且在同一犯罪事實與情節，如別無其他加
    重或減輕之原因，下級審量定之刑，亦無過重或失輕之不當
    情形，則上級審法院對下級審法院之職權行使，原則上應予
    尊重（最高法院75年度台上字第7033號判例；85年度台上字
    第2446號判決意旨參考）。查原判決以被告屬累犯，並審酌
    被告不思以正途謀生，任意竊取他人財物，法治觀念淡薄，
    律己力不佳，且持客觀上足以危害人之生命、身體安全之破
    壞剪實施竊盜，對社會治安危害非微等一切情狀，量處被告
    有期徒刑4 月暨易科罰金之折算標準以及就供犯案、屬於被
    告所有之工具加以沒收；業已斟酌關於刑法第57條科刑之一
    切情狀，在適法範圍內行使裁量權，從輕量刑，核無量刑瑕
    疵或違背法令不當之情形；被告上訴理由並非可取，且未指
    摘原判決關於適用法律及量刑等項，有何具體違法或不當之
    處。
八、綜上所述，本院審酌上情，認原審業已斟酌全辯論意旨及調
    查證據之結果，對被告予以論罪科刑，於判決內已具體說明
    論科之理由、被告所辯如何不足採信，及其憑以認定之證據
    ，客觀上並無何違法或不當之處。被告上訴意旨所陳，經核
    並未依據卷內既有訴訟資料，具體指出或表明原判決有何採
    證、認事、用法等足以影響判決本旨之不當或違法之理由，
    僅係對原判決已說明論斷之事項，徒憑己意再為爭執，並未
    具體指摘原判決有如何採證、認事、用法等違反經驗法則之
    不當或違法，而足以影響判決本旨，應認未符合具體理由之
    要件，揆諸前揭說明，其上訴亦不合法律上之程式。爰依刑
    事訴訟法第367 條前段、第372 條，不經言詞辯論，逕為判
    決如主文。
中    華    民    國   100    年    1     月    20    日
                  刑事第六庭    審判長法  官  王憲義
                                      法  官  邱永貴
                                      法  官  簡志瑩
以上正本證明與原本無異。
不得上訴。
中    華    民    國   100    年    1     月    20    日
                                      書記官  吳新貞
附錄本判決論罪科刑法條：
中華民國刑法第321條
犯竊盜罪而有左列情形之一者，處6 月以上、5 年以下有期徒刑
：
一、於夜間侵入住宅或有人居住之建築物、船艦或隱匿其內而犯
    之者。
二、毀越門扇、牆垣或其他安全設備而犯之者。
三、攜帶兇器而犯之者。
四、結夥三人以上而犯之者。
五、乘火災、水災或其他災害之際而犯之者。
六、在車站或埠頭而犯之者。
前項之未遂犯罰之。